臺灣高等法院臺南分院刑事裁定    
                                  110年度抗字第1007號
抗  告  人  
即 受 刑人  洪啓倫



上列抗告人因定應執行刑案件，不服臺灣雲林地方法院中華民國
110年11月30日裁定（110年度聲字第852號），提起抗告，本院
裁定如下：
    主  文
抗告駁回。
    理  由
一、原裁定意旨略以：受刑人因犯竊盜等案件，先後經判處如附
    表所示之刑，分經確定在案，有各判決書及被告前案紀錄在
    卷可稽。受刑人所犯如附表所示各罪刑，經檢察官聲請合併
    定應執行刑，合於定應執行刑規定，依刑法第51條第5 款定
    其應執行刑為有期徒刑12年6月。
二、抗告意旨略以：受刑人所犯竊盜案件，犯罪時間緊密，犯罪
    類型、手法均相近，所竊取財物價值不高，且係因更生不易
    ，難覓工作所致，且竊盜罪的法定刑為最高5年有期徒刑，
    卻要執行12年6月之刑期，顯不合理，請求撤銷原裁定，另
    為裁定。
三、按裁判確定前犯數罪者，併合處罰之；數罪併罰，分別宣告
    其罪之刑，其宣告多數有期徒刑者，於各刑中之最長期以上
    ，各刑合併之刑期以下，定其刑期，但不得逾30年，刑法第
    50條第1 項前段、第51條第5款規定至明。再按數罪併罰之
    定應執行之刑，係出於刑罰經濟與責罰相當之考量，並非予
    以犯罪行為人或受刑人不當之利益，為一種特別的量刑過程
    ，相較於刑法第57條所定科刑時應審酌之事項係對一般犯罪
    行為之裁量，定應執行刑之宣告，乃對犯罪行為人本身及所
    犯各罪之總檢視，除應考量行為人所犯數罪反應出之人格特
    性，並應權衡審酌行為人之責任與整體刑法目的及相關刑事
    政策，在量刑權之法律拘束性原則下，依刑法第51條第5款
    之規定，採限制加重原則，以宣告各刑中之最長期為下限，
    各刑合併之刑期為上限，但最長不得逾30年，資為量刑自由
    裁量權之外部界限，並應受法秩序理念規範之比例原則、平
    等原則、責罰相當原則、重複評價禁止原則等自由裁量權之
    內部抽象價值要求界限之支配，使以輕重得宜，罰當其責，
    俾符合法律授予裁量權之目的，以區別數罪併罰與單純數罪
    之不同，兼顧刑罰衡平原則。個案之裁量判斷，除非有全然
    喪失權衡意義或其裁量行使顯然有違比例、平等諸原則之裁
    量權濫用之情形，否則縱屬犯罪類型雷同，仍不得將不同案
    件裁量之行使比附援引為本案之量刑輕重比較，以視為判斷
    法官本於依法獨立審判之授權所為之量刑裁奪有否裁量濫用
    之情事。此與所謂相同事務應為相同處理，始符合比例原則
    與平等原則之概念，迥然有別。此外，刑事訴訟法第370條
    第2項、第3項，已針對第二審上訴案件之定應執行之刑，明
    定有不利益變更禁止原則之適用；而分屬不同案件之數罪併
    罰有應更定執行刑之情形，倘數罪之刑，曾經定其執行刑，
    再與其他裁判宣告之刑定其執行刑時，在法理上亦應同受此
    原則之拘束。是以，另定之執行刑，其裁量所定之刑期，不
    得較重於前定之執行刑加計後裁判宣告之刑之總和。又法院
    於裁量另定應執行之刑時，祇須在不逸脫上開範圍內為衡酌
    ，而無全然喪失權衡意義或其裁量行使顯然有違比例原則之
    裁量權濫用之例外情形，並不悖於定應執行刑之恤刑目的者
    ，即無違裁量權之內部性界限(最高法院110年度台抗字第16
    30號裁定意旨參照)。　　
四、經查：
  ㈠受刑人所犯如附表編號1至76所示之罪，先後經臺灣高等法院
    臺中分院、臺灣臺中地方法院及原審法院判處如附表所示之
    刑，並均經分別確定在案，且如附表編號76所示之罪，所受
    雖為得易科罰金之刑，然抗告人前已具狀請求檢察官就附表
    所示之各罪聲請定應執行之刑，況各罪俱係於附表編號1所
    示判決確定日期（民國103年4月7日）前所為，自符合數罪
    併罰之要件等情，有各該刑事判決、裁定、臺灣高等法院被
    告前案紀錄表、及刑法第50條第1項但書案件是否請求定應
    執行刑調查表等在卷可稽。而本件於重定應執行之刑時，除
    應受刑法第51條第5款不得重於如附表編號1至76所示各罪宣
    告刑之總和此一外部界線之拘束外；尚因其所犯如附表編號
    1至75所示之罪，業經臺灣高等法院臺中分院以105年度抗字
    第84號裁定定應執行刑為有期徒刑12年4月，並經最高法院
    以105年度台抗字第327號裁定駁回再抗告確定在案，故亦不
    得重於如附表編號1至75所定之應執行刑即有期徒刑12年4月
    、以及如附表編號76所定之宣告刑即有期徒刑4月之總和即
    有期徒刑12年8月，此為定應執行刑時之內部界限拘束。
  ㈡原審法院審核後，於「12年4月」至不逾「12年8月」間，參
    酌刑法第51條限制加重原則、比例原則、罪刑相當原則、重
    複評價禁止原則，就附表編號1至76所示各罪，酌定本件應
    執行刑為有期徒刑「12年6月」，乃屬法院裁量職權之適法
    行使，既未逾越刑法第51條第5 款所定之法律外部性界限，
    亦無明顯濫用裁量權而有違法律內部性界限的情形，且合於
    恤刑之目的，自形式上觀察，核無違法或不當，亦未濫用其
    職權。
五、綜上，抗告意旨指摘原裁定所定應執行刑過重，請求再予減
    輕其刑，為無理由，應予駁回。
依刑事訴訟法第412 條，裁定如主文。
中　　華　　民　　國　　110 　年　　12　　月　　24　　日
                  刑事第四庭    審判長法  官  郭玫利 
                                      法  官  陳金虎   
                                      法  官  林臻嫺 
以上正本證明與原本無異。
如不服本裁定，應於收受本裁定後五日內向本院提出抗告狀。
　　　　　　　　　　　　　　　　　　　書記官  楊宗倫　　
中　　華　　民　　國　　110 　年　　12　　月　　24　　日